tr: Buzdolabı konfigürasyonu: İçecek bölmeli; Alttan donduruculu; Ticari; Kompakt/mini; Tezgâh derinliğinde kolon tip; Kapı içinde kapı; Çekmece; Fransız kapılı; Dört kapılı; Yan yana; Üstten donduruculu; Diğer
zh-CN: 冰箱配置: 饮料中心; 下置式冷冻室; 商用; 紧凑型/迷你型; 橱柜深度独立柱; 门中门; 抽屉式; 法式门; 四门; 对开门; 上置式冷冻室; 其他
fr: Configuration du réfrigérateur: Centre de boissons; Congélateur inférieur; Commercial; Compact/mini; Colonne à contrepoids; Porte dans la porte; Tiroir; Porte française; Quadruple porte; Cote à cote; Congélateur supérieur; Autre
nl: Koelkastconfiguratie: Drankencentrum; Diepvries onderin; Commercieel; Compact/mini; Ondiepe koomkast; Deur-in-deur; Lade; Franse deur; Vierdeurs; Zij aan zij; Vriesvak bovenin; Overig
cs: Konfigurace chladničky: Nápojové centrum; S mrazničkou dole; Komerční; Kompaktní/mini; Sloupová v hloubce linky; Door-in-door; Zásuvkové; French door; Čtyřdveřové; Chladnička s mrazákem; S mrazničkou nahoře; Jiné
pt-BR: Configuração da geladeira: Centro de bebidas; Freezer inferior; Comercial; Compacto/mini; Coluna de profundidade reduzida; Porta com acesso rápido; Gaveta; Porta francesa; Porta quádrupla; Lado a lado; Freezer superior; Outro
fi: Jääkaapin kokoonpano: Juomakeskus; Alhaalla oleva pakastin; Kaupallinen; Kompakti/mini; Työtason syvyinen; Ovi ovessa; Vetolaatikko; Ranskalainen ovi; Neliovinen; Rinnakkain; Yläpakastin; Muu
nb: Kjøleskapskonfigurasjon: Drikkevaresenter; Bunnfryser; Kommersiell; Kompakt/mini; Motdybdekolonne; Dør-i-dør; Skuff; Fransk dør; Firedobbelt dør; Side ved side; Toppfryser; Annet
th: โครงสร้างตู้เย็น: ศูนย์เครื่องดื่ม; ช่องแช่แข็งด้านล่าง; เชิงพาณิชย์; ขนาดกะทัดรัด/มินิ; แบบคอลัมน์ที่มีความลึกพอดีกับเคาน์เตอร์; มีประตูภายในอีกชั้นหนึ่ง; ลิ้นชัก; แบบประตูฝรั่งเศส; ประตูสี่บาน; ข้างๆ; ช่องแช่แข็งด้านบน; อื่นๆ
sk-SK: Konfigurácia chladničky: Nápojové centrum; Mraznička v spodnej časti; Komerčná; Kompaktná/mini; Samostatná, zarovnaná s hĺbkou linky; Dvere vo dverách; Zásuvková; Francúzske dvere; Štvordverová; Paralelná; Mraznička v hornej časti; Iné
lt-LT: Šaldytuvo konfigūracija: Gėrimų centras; Apatinis šaldiklis; Komercinis; Kompaktiškas / mini; Stalviršio gylio kolona; Durys į duris; Stalčius; Prancūziškos durys; Keturgubos durys; Vienas šalia kito; Viršutinis šaldiklis; Kita
hu: Hűtőszekrény-konfiguráció: Italközpont; Alsó fagyasztó; Kereskedelmi; Kompakt/mini; Counter-depth oszlop; Door-in-door; Fiókos; Francia ajtós; Négyajtós; Egymás melletti; Felső fagyasztó; Egyéb
pl: Konfiguracja lodówki: Barek na napoje; Zamrażarka dolna; Komercyjne; Kompaktowa / mini; Kolumna w zabudowie (counter-depth); Door-in-door; Szufladowe; French door; Czterodrzwiowa; Side by side; Zamrażarka górna; Inne
ja: 冷蔵庫の構成: 飲料センター; ボトムフリーザー; 業務用; コンパクト/ミニ; カウンターデプス; ドアインドア; 引き出し; フレンチドア; クワッドドア; サイドバイサイド; トップフリーザー; その他
bg-BG: Конфигурация на хладилника: Хладилен шкаф за напитки; Долен фризер; Комерсиално; Компактен/мини; С дълбочината на кухненски плот; „Врата във врата“; Чекмедже; Френска врата; Четири врата; Двукрилен; Горен фризер; Друго
zh-TW: 冰箱配置: 飲料中心; 底部冷凍庫; 商業; 小巧型/迷你型; 櫃面深度冰箱; 門中門; 抽屜; 法式門; 四門; 雙門對開; 上置式冷凍庫; 其他
da: Køleskabskonfiguration: Drikkevarecenter; Bundfryser; Kommerciel; Kompakt/mini; Moddybdekolonne; Dør-i-dør; Skuffe; Fransk dør; Firedobbelt dør; Side-om-side; Øverste fryser; Andet
vi: Cấu hình tủ lạnh: Tủ lưu trữ đồ uống; Ngăn đông dưới; Thương mại; Nhỏ gọn/mini; Tủ dạng cột sát mép kệ bếp; Thiết kế cửa trong cửa; Ngăn kéo; Cửa kiểu Pháp; Cửa bốn cánh; Cạnh nhau; Ngăn đông trên cùng; Khác
hr-HR: Konfiguracija hladnjaka: Hladnjak za piće; Donji zamrzivač; Komercijalna; Kompaktni/mini; Ugradbeni stupni; Vrata u vratima; Ladica; Francuska vrata; Četverostruka vrata; Jedan do drugoga; Gornji zamrzivač; Ostalo
es: Configuración del frigorífico: Zona de bebidas; Congelador inferior; Comercial; Compacto/mini; Columna de profundidad de contrapeso; Puerta a puerta; Cajón; Puerta francesa; Puerta cuádruple; Lado a lado; Congelador superior; Otros
en: Refrigerator configuration: Beverage center; Bottom freezer; Commercial; Compact/mini; Counter-depth column; Door-in-door; Drawer; French door; Quad door; Side-by-side; Top freezer; Other
ko: 냉장고 구성: 음료 센터; 하냉동형; 상업용; 소형/미니; 카운터 뎁스 컬럼; 도어인도어; 서랍; 프렌치 도어; 쿼드 도어; 좌우 2인용; 상냉동형; 기타
ru: Конфигурация холодильника: Отсек для напитков; Морозильная камера снизу; Коммерческий; Компактный/миниатюрный; Колонный под столешницу; Дверь в двери; Выдвижной ящик; Французская дверь; Четырехдверный; Двухдверный side-by-side; Морозильная камера сверху; Другой
it: Configurazione del frigorifero: Centro bevande; Congelatore inferiore; Commerciale; Compatto/mini; Colonna controprofondità; Porta a porta; Cassetto; porta-finestra; Porta quadrupla; Fianco a fianco; Congelatore superiore; Altro
sv: Kylskåpskonfiguration: Dryckescenter; Bottenfrys; Kommersiell; Kompakt/mini; Motdjupskolumn; Dörr-i-dörr; Låda; Fransk dörr; Fyrdörr; Sida vid sida; Övre frys; Övrigt
sl-SI: Konfiguracija hladilnika: Center pijač; Spodnji zamrzovalnik; Komercialno; Kompaktni/mini; Protiglobinski steber; Vrata v vrata; Predal; Francoska vrata; Štiri vrata; Vzporeden; Zgornji zamrzovalnik; Druga
el: Διαμόρφωση ψυγείου: Κέντρο ποτών; Κάτω καταψύκτης; Επαγγελματικό; Συμπαγές/μίνι; Στήλη αντίθετου βάθους; Πόρτα-σε-πόρτα; Συρταρωτό; Γαλλική πόρτα; Τετράπλευρη πόρτα; Side-by-side; Άνω καταψύκτης; Άλλο
ro-RO: Configurația frigiderului: Centru de băuturi; Congelator inferior; Comercial; Compact/mini; Coloană adâncime blat; Ușă în ușă; Sertar; Ușă franceză; Ușă cvadruplă; Alăturat; Congelator superior; Altele
pt-PT: Configuração do frigorífico: Centro de bebidas; Congelador inferior; Comercial; Compacto/mini; Coluna com profundidade de balcão; Porta na porta; Gaveta; Porta francesa; Quatro portas; Lado a lado; Congelador superior; Outro
de: Kühlschrankkonfiguration: Getränkefach; Gefrierfach unten; Kommerziell; Kompakt/Mini; Einbau; Side-by-Side; Schublade; French-Door; Multi-Door; Nebeneinander; Gefrierfach oben; Sonstiges